臺灣板橋地方法院刑事判決　　　　　　 100年度訴字第2064號
公　訴　人　臺灣板橋地方法院檢察署檢察官
被　　　告　陳大誠
選任辯護人　謝采薇律師
被　　　告　魏文賢
選任辯護人　朱俊雄律師
上列被告因違反毒品危害防制條例案件，經檢察官提起公訴（99
年度偵字第29627 號），本院判決如下：
    主  文
陳大誠犯如附表壹至所示之罪，各處如附表壹至所示之刑。
應執行有期徒刑拾貳年，扣案之行動電話貳支（不含各該行動電
話內分別插用之門號0000000000、00000000
00號SIM 卡）及現金新臺幣壹仟元均沒收，未扣案之販賣第一
級毒品所得新臺幣仟元沒收，如全部或一部不能沒收時，以其
財產抵償之，未扣案之販賣第一級毒品所得新臺幣陸仟伍佰元與
魏文賢連帶沒收，如全部或一部不能沒收時，以其與魏文賢之財
產連帶抵償之。
魏文賢犯如附表所示之罪，各處如附表所示之刑。應執行有
期徒刑玖年，扣案之行動電話貳支（不含各該行動電話內分別插
用之門號0000000000、0000000000號SIM
卡）均沒收，未扣案之販賣第一級毒品所得新臺幣陸仟伍佰元與
陳大誠連帶沒收，如全部或一部不能沒收時，以其與陳大誠之財
產連帶抵償之。
    事  實
一、陳大誠前因施用毒品案件，經本院以94年度訴字第627 號判
    處有期徒刑1 年4 月，上訴後經臺灣高等法院以94年度上訴
    字第2018號判決駁回上訴確定；又因施用毒品案件，經本院
    以94年度訴字第2709號判處有期徒刑1 年6 月確定，嗣經本
    院以96年度聲減字第1773號裁定減為有期徒刑9 月確定，並
    與上開有期徒刑1 年4 月之刑接續執行，於民國96年12月4
    日（起訴書誤載為14日）縮短刑期假釋出監，假釋中付保護
    管束，96年12月19日保護管束期滿未經撤銷，以執行完畢論
    。魏文賢前因竊盜案件，經本院以93年度易字第1124號判處
    有期徒刑6 月確定；又因施用毒品案件，經本院以93年度訴
    字第2062號分別判處有期徒刑8 月、8 月，應執行有期徒刑
    1 年2 月確定，上開3 罪嗣經本院以94年度聲字第1618號裁
    定合併定其應執行刑為有期徒刑1 年6 月確定，於95年9 月
    5 日縮短刑期假釋出監，假釋中付保護管束，95年11月10日
    保護管束期滿未經撤銷，以執行完畢論。詎渠等猶不知悔改
    ，均明知海洛因係毒品危害防制條例第2 條第2 項第1 款所
    規定之第一級毒品，不得持有、轉讓及販賣，竟由陳大誠單
    獨或由陳大誠與魏文賢共同分別為下列轉讓及販賣海洛因之
    犯行：
    (一)陳大誠基於販賣第一級毒品海洛因以牟利之犯意，以其持
      用之行動電話門號0000000000號作為聯絡工具，分別於如
      附表壹所示之時間、地點，以如附表壹所示之價格，販賣
      如附表壹所示數量之海洛因予如附表壹所示之趙夏玉、高
      嘉良等人，並從中賺取每千元一、二百元之利潤以營利。
    (二)陳大誠基於轉讓第一級毒品海洛因之犯意，以其所持用之
      前揭行動電話門號作為聯絡工具，分別於如附表貳所示之
      時間、地點，無償轉讓數量不詳之海洛因予莊清松供其施
      用。
    (三)陳大誠與魏文賢共同基於販賣第一級毒品以牟利之犯意，
      由陳大誠提供毒品供魏文賢販賣，再由魏文賢以其所持用
      之行動電話門號0000000000號作為聯絡工具，分別於如附
      表所示之時間、地點，以如附表所示之價格，販賣如
      附表所示數量之海洛因予如附表所示之黃志成、宋長
      泰等人，所得財物均交由陳大誠，陳大誠從中賺取每千元
      一、二百元之利潤以營利，魏文賢則藉此獲得免費施用海
      洛因之利益。
    嗣為警先後於99年9 月14日18時35分許及同日22時30分許持
    搜索票分別至陳大誠及魏文賢住處搜索，並於陳大誠位於臺
    北縣中和市（現改制為新北市中和區○○○街383 巷63號3
    樓住處扣得海洛因3 包（合計驗餘淨重3.31公克）、注射針
    筒1 支、分裝袋44個、行動電話2 支（內含門號0000000000
    、0000000000號SIM 卡各1 枚）及現金新臺幣（下同）2500
    元等物，另於魏文賢位於臺北縣中和市○○路○ 段34巷56弄
    4 號2 樓住處扣得行動電話1 支（內含門號0000000000號SI
    M 卡1枚），始查悉上情。
二、案經臺北縣政府警察局（現改制為新北市政府警察局）移請
    臺灣臺北地方法院檢察署檢察官呈請臺灣高等法院檢察署檢
    察長令轉臺灣板橋地方法院檢察署檢察官偵查起訴。
    理  由
一、證據能力之說明：
  (一)按被告以外之人於審判外之陳述，雖不符刑事訴訟法第159
    條之1 至第159 條之4 之規定，而經當事人於審判程序同意
    作為證據，法院審酌該言詞陳述或書面陳述作成時之情況，
    認為適當者，亦得為證據。當事人、代理人或辯護人於法院
    調查證據時，知有第159 條第1 項不得為證據之情形，而未
    於言詞辯論終結前聲明異議者，視為有前項之同意，刑事訴
    訟法第159條之5定有明文。查本件被告陳大誠、魏文賢及渠
    等辯護人於言詞辯論終結前，對於下述本院採為認定犯罪事
    實依據之各項證據之證據能力，均未聲明異議，復經本院於
    審理時逐一提示予被告表示意見，本院審酌該等證據之取得
    過程並無瑕疵，與本案待證事實間復具有相當之關聯性，以
    之為本案證據並無不當，自得採為本件認定事實之基礎，合
    先敘明。
  (二)按通訊監察錄音之譯文，僅屬依據監聽錄音結果予以翻譯之
    文字，固具文書證據之外觀，但實際上仍應認監聽所得之錄
    音帶或光碟，始屬調查犯罪所得之證物，此乃刑事訴訟法第
    165 條之1 第2 項所稱之證物，如其蒐證程式合法，並經合
    法調查，自具證據能力，故檢察官如提出通訊監察錄音之譯
    文為其證據方法，實乃以其監聽所得之錄音帶或光碟，為調
    查犯罪所得之證物，法院本應依刑事訴訟法第165 條之1 所
    列之方法調查，以判斷該錄音帶或光碟是否與通訊監察錄音
    之譯文相符，而監聽錄音製作之譯文，雖通常為偵查犯罪機
    關單方面製作，然若被告或訴訟關係人對其真實性並無爭執
    ，經法院於審判期日提示譯文供當事人辨認、表示意見並為
    辯論者，程式自屬適法，最高法院95年度台上字第295 號、
    94年度台上字第4665號判決可資參照。本件警方對於上揭行
    動電話施以通訊監察，事前均經臺灣臺北地方法院依法核發
    通訊監察書，此有臺灣臺北地方法院99年聲監字第732 號、
    第852 號、99年度聲監續字第697 號通訊監察書在卷可參（
    臺灣臺北地方法院檢察署99年度偵字第21623 號偵查卷宗第
    81至88頁參照），程式上未見違法情事，又警方依通訊監察
    錄音所製作之譯文，經本院提示予被告陳大誠、魏文賢及渠
    等辯護人，其等對於譯文之真實性亦無爭執，依上開說明，
    本案卷內相關通訊監察譯文應有證據能力。
二、認定犯罪事實所憑之證據及理由：
  (一)訊據被告陳大誠、魏文賢對上揭犯罪事實均坦承不諱，核與
    證人即被告陳大誠、魏文賢、證人趙夏玉、高嘉良、莊清松
    、黃志成、宋長泰於偵查中證述之情節大致相符，復有臺北
    縣政府警察局刑事警察大隊搜索扣押筆錄、扣押物品目錄表
    各2 份、被告陳大誠持用0000000000號行動電話門號、被告
    魏文賢持用0000000000號行動電話門號之通訊監察譯文各1
    份，及扣案物暨現場照片共8 張等（臺灣臺北地方法院檢察
    署99年度偵字第21623 號偵查卷宗第19至21頁、第29至31頁
    、第46至49頁、第93至102 反面頁參照）在卷可稽，並有被
    告陳大誠、魏文賢分別持用含上開門號SIM 卡之行動電話共
    2 支扣案可證。再觀諸上開通訊監察譯文之記載，無非均係
    被告陳大誠與證人趙夏玉、高嘉良、被告魏文賢與證人黃志
    成、宋長泰談論販賣毒品、被告陳大誠與證人莊清松談論轉
    讓毒品之事宜，足資佐證證人趙夏玉、高嘉良所述歷次向被
    告陳大誠購買毒品、證人黃志成、宋長泰所述歷次向被告魏
    文賢購買毒品、證人莊清松所述歷次自被告陳大誠受讓毒品
    之情節均非無稽，確堪採信。
  (二)按海洛因等毒品本無一定價格，是其各次買賣之價格，當亦
    各有差異，或隨供需雙方之資力、關係之深淺、需求之數量
    、貨源之充裕與否、販賣者對於資金之需求程度，以及政府
    查緝之態度，進而為各種不同之風險評估，而為機動性之調
    整，是其價格標準，自非一成不變，且販賣者從各種「價差
    」或「量差」或「純度」謀取利潤方式，亦有差異，然其所
    圖利益之非法販賣行為目的，則屬相同，並無二致。再依一
    般民眾之普遍認知，毒品價格非低、取得不易，且毒品交易
    向為政府查禁森嚴，重罰不寬貸，衡諸常情，倘非有利可圖
    ，殊無必要甘冒持有毒品遭查獲、重罰之極大風險，無端親
    送至交易處所，或於自身住處附近交易毒品之理。經查，被
    告2 人均為智識正常之成年人，對於海洛因價格昂貴，取得
    不易，毒品交易為政府檢警機關嚴予取締之犯罪，法律並就
    此懸有重典處罰，當知之甚稔，而被告2 人與證人趙夏玉、
    高嘉良、黃志成、宋長泰均僅屬一般交往，倘無從中賺取差
    價或投機貪圖小利，豈有甘冒重典，依購入價格轉售之理？
    且被告陳大誠於本院審理時亦已自承：伊賣出去一千元大概
    可以得到一、二百元之利潤等語（見本院100 年12月15日審
    判筆錄第6 頁），被告魏文賢則於本院審理時自承：買家拿
    多少錢給伊，伊就全部拿給陳大誠，陳大誠會每天提供伊吸
    食一餐，大約0.2 、0.3 公克即1000元的量等語（見本院10
    0 年12月12日審判筆錄第6 頁），足見被告陳大誠於如附表
    壹所示之時、地販賣海洛因，及被告陳大誠、魏文賢於如附
    表所示之時、地共同販賣海洛因時，主觀上均具有營利之
    意圖，灼然至明。
  (三)綜上所述，本件被告陳大誠販賣、轉讓第一級毒品、被告陳
    大誠、魏文賢共同販賣第一級毒品之犯行事證均臻明確，被
    告2人犯行均堪認定，應依法論科。
三、按海洛因係毒品危害防制條例第2 條第2 項第1 款所規定之
    第一級毒品，依法不得販賣、轉讓、持有。是核被告陳大誠
    如附表壹、、被告魏文賢如附表所為，均係犯毒品危害
    防制條例第4 條第1 項之販賣第一級毒品罪；被告陳大誠如
    附表貳所為，均係犯同條例第8 條第1 項之轉讓第一級毒品
    罪。另按行政院依毒品危害防制條例第8 條第6 項授權所訂
    定發布轉讓毒品加重其刑之數量標準第2 條第1 項第1 款規
    定，轉讓第一級毒品淨重5 公克以上者，加重其刑至2 分之
    1 。查證人莊清松於偵查中證稱：因伊當時不舒服所以被告
    才會在如附表貳編號一所載時、地轉讓海洛因予伊（見臺灣
    板橋地方法院檢察署99年度偵字第29627 號偵查卷第165 頁
    ）；另被告於偵查中供稱其於如附表貳編號二所載時、地轉
    讓海洛因予證人莊清松係因莊清松當時在醫院很難過，所以
    就拿一點給他施用點等語（見同上卷第171 頁），復無其他
    明確證據足證被告2 次轉讓予莊清松之海洛因數量已達淨重
    5 公克以上，本諸「罪證有疑、利於被告」之法理，自應認
    被告先後2 次轉讓予莊清松之海洛因數量均未逾上開加重其
    刑之標準，而無依前述規定加重其刑之餘地。又被告陳大誠
    轉讓第一級毒品前持有第一級毒品之行為及被告2 人販賣第
    一級毒品前持有第一級毒品之行為，均為轉讓及販賣之高度
    行為所吸收，不另論罪。被告2 人就如附表之犯行，有犯
    意聯絡與行為分擔，應論以共同正犯。被告陳大誠所為如附
    表壹至之各次犯行；被告魏文賢所為如附表之各次犯行
    ，犯意各別，行為互殊，應予分論併罰。再被告2 人分別有
    如犯罪事實欄所載之論罪科刑及執行紀錄，有臺灣高等法院
    被告前案紀錄表2 份在卷可考，渠等於受徒刑之執行完畢後
    5 年以內故意再犯本件有期徒刑以上之各罪，均為累犯，皆
    應依刑法第47條第1 項之規定加重其刑（法定刑為死刑、無
    期徒刑部分依法不得加重）。又被告陳大誠就如附表壹、
    之販賣第一級毒品犯行、如附表貳之轉讓第一級毒品犯行；
    被告魏文賢就如附表之販賣第一級毒品犯行，於偵查及本
    院審理中均自白不諱，合於毒品危害防制條例第17條第2 項
    之規定，應依法減輕其刑。末按同為販賣第一級毒品之人，
    其原因動機不一，犯罪情節未必盡同，或有大盤毒梟者，亦
    有中、小盤之分，其販賣行為所造成危害社會之程度自屬有
    異，法律科處此類犯罪，所設之法定最低本刑卻同為「死刑
    或無期徒刑，處無期徒刑者，得併科新臺幣二千萬元以下罰
    金」，不可謂不重。於此情形，倘依其情狀處以有期徒刑，
    即足以懲儆，並可達防衛社會之目的者，自非不可依客觀之
    犯行與主觀之惡性二者加以考量其情狀，是否有可憫恕之處
    ，適用刑法第59條之規定酌量減輕其刑，期使個案裁判之量
    刑，能斟酌至當，符合比例原則（最高法院95年度臺上字第
    788 號判決意旨參照）。查本案被告2 人所販賣海洛因之數
    量尚微，所得財物亦屬有限，並未從中獲取龐大利益，既非
    毒品大盤之毒梟，其危害社會程度相形較減，爰依刑法第59
    條規定，就被告2 人各次販賣第一級毒品犯行遞減輕其刑，
    並依法先加後減之。至被告陳大誠之辯護人另以：被告陳大
    誠有至臺灣板橋地方法院檢察署協助指認毒品上游張麗綺，
    請依毒品危害防治條例第17條第1 項規定減輕其刑云云，惟
    被告陳大誠已於本院審理時供稱：本案伊販賣及轉讓毒品之
    來源是張麗綺的男友並非張麗綺等語（見本院100 年12月15
    日審理筆錄第5 頁），且被告陳大誠所指證之內容係張麗綺
    有於100 年4 月11日以3000元販賣0.4 公克之海洛因供其施
    用，亦有臺灣板橋地方法院檢察署100 年度偵字第20218 號
    追加起訴書1 份存卷可參，顯與被告陳大誠本案犯行無關，
    自無該條項規定之適用，併予敘明。爰審酌被告2 人基於營
    利意圖多次販賣毒品；被告陳大誠另無償提供毒品予人施用
    ，勢將助長施用毒品行為之更形猖獗，且此類行為所生危害
    ，非僅使多數人之生命、身體法益受侵害，影響所及甚且危
    害社會、國家之健全發展，惟念渠等所轉讓及販賣之數量零
    星，兼衡被告2 人之品行、智識程度、生活狀況、犯罪之動
    機、目的、手段、犯後均能坦承犯行之態度，及就附表所
    示被告二人共同販賣第一級毒品犯行分別之參與及獲利程度
    等一切情狀，各量處如主文所示之刑，並定其應執行之刑，
    以資懲儆。
四、沒收方面：
  (一)按毒品危害防制條例第19條第1 項規定，犯該條例第4 條至
    第9 條、第12條、第13條或第14條第1 項、第2 項之罪者，
    其供犯罪所用或因犯罪所得之財物，均沒收之，如全部或一
    部不能沒收時，追徵其價額或以其財產抵償之。此係採義務
    沒收主義，祇要是犯上開之罪，供犯罪所用或因犯罪所得之
    財物，且屬犯人所有者，即應依該規定沒收，並不以專供犯
    罪之用為限，亦不以沒收物業經扣案或尚未費失者為限（最
    高法院92年度台上字第2043號、93年度台上字第1360號、第
    1365號判決意旨參照）。又本條項規定性質上係沒收之補充
    規定。其屬於本條項所定沒收之標的，如得以直接沒收者，
    判決主文僅宣告沒收即可，不生「追徵其價額」或「以其財
    產抵償之」問題，須沒收之標的全部或一部不能沒收時，始
    生「追徵其價額」或「以其財產抵償之」選項問題。而「追
    徵其價額」或「以其財產抵償之」係屬兩種選項，分別係針
    對現行貨幣以外之其他財產與現行貨幣而言。詳言之，本規
    定所稱「追徵其價額」者，係指所沒收之物為金錢以外之其
    他財物而無法沒收時，因其實際價值不確定，應追徵其價額
    ，使其繳納與原物相當之價額，並無以其財產抵償之問題。
    倘嗣後追徵其金錢價額，不得結果而須以其財產抵償者，要
    屬行政執行機關依強制執行之法律之執行問題，即無不能執
    行之情形，自毋庸諭知「或以其財產抵償之」。如不能沒收
    之沒收標的為金錢時，因價值確定，判決主文直接宣告「以
    其財產抵償之」即可，不發生追徵價額之問題（最高法院99
    年度第5 次刑事庭會議決議(二)參照）。復按販賣毒品所得之
    金錢，如能認定確係販賣毒品所得之款項，均應宣告沒收，
    不以當場搜獲扣押者為限，亦不問其中何部分屬於成本，何
    部分屬於利潤（最高法院93年度台上字第2670號、96年度台
    上字第3724號判決意旨參照）。
  (二)經查，扣案之行動電話1 支（內含門號0000000000號SIM 卡
    1 枚），係被告陳大誠所有供其犯本案如附表壹所示之販賣
    第一級毒品罪、如附表貳所示之轉讓第一級毒品罪，及供被
    告2 人犯本案如附表所示之共同販賣第一級毒品罪所用之
    物；扣案之行動電話1 支（內含門號0000000000號SIM 卡1
    枚），則係被告魏文賢所有供其2 人犯本案如附表所示之
    共同販賣第一級毒品罪所用之物，業據被告2 人於本院審理
    時供明在卷（見本院100 年12月12日審判筆錄第4 至5 頁、
    100 年12月15日審判筆錄第4 頁），並有通訊監察譯文在卷
    可佐，均應依毒品危害防制條第19條第1 項規定，於各該犯
    行之主文項下併予宣告沒收。至前開行動電話內分別插用之
    門號0000000000、0000000000號SIM 卡各1 枚，其中門號00
    00000000號係以被告陳大誠真實姓名年籍不詳綽號「小鄭」
    之友人名義申請所有並借予被告陳大誠使用，另門號000000
    0000號亦均非以被告2 人之名義申請，均據被告陳大誠、魏
    文賢供明在卷（臺灣臺北地方法院檢察署99年度偵字第2162
    3 號偵查卷宗第8 頁反面，本院100 年12月15日審判筆錄第
    7 頁參照），既非被告二人所有之物，自無從依上開規定宣
    告沒收。次查，扣案之現金2500元，其中1000元為被告陳大
    誠為如附表壹編號四之犯行所得，亦應依毒品危害防制條例
    第19條第1 項規定宣告沒收。又上開供被告犯罪所用及因犯
    罪所得之物既均已扣案，自無全部或一部不能沒收之問題，
    毋庸再行諭知連帶追徵其價額或以其財產抵償之，併予敘明
    。再查，被告陳大誠於如附表壹編號一至三所示及被告2 人
    於如附表編號一至五所示之所得財物，亦應依毒品危害防
    制條第19條第1 項規定，於被告陳大誠如附表壹編號一至三
    之販賣第一級毒品犯行主文項下分別宣告沒收，如全部或一
    部不能沒收時，以其財產抵償之；及於被告2 人如附表編
    號一至五共同販賣第一級毒品犯行之主文項下分別宣告連帶
    沒收，如全部或一部不能沒收時，以被告2 人之財產連帶抵
    償之。末查，扣案之海洛因3 包（合計驗餘淨重3.31公克）
    、注射針筒1 支，業經本院於100 年度訴字第1358號被告陳
    大誠施用第一級毒品案件中宣告沒收銷燬，有該判決書及臺
    灣高等法院被告前案紀錄表各1 份在卷可考，與本件販賣毒
    品犯行無涉，爰不於本案宣告沒收；至扣案之分裝袋44個、
    行動電話1 支（內含門號0000000000號SIM 卡1 枚）及現金
    1500元，固亦係被告陳大誠所有之物，惟被告陳大誠業於本
    院審理時明確供稱：分裝袋是伊自己施用毒品使用的，現金
    2500元中的1000元是高嘉良99年9 月14日跟伊購買海洛因那
    次交給伊的價金，其他的就是伊自己的錢跟販毒無關；0000
    000000號手機是伊女兒申請的，且與本案無關等語（見本院
    100 年12月15日審判筆錄第5 、7 頁），依檢察官所指之證
    據方法亦不足以證明上開扣案物與本案販賣、轉讓第一級毒
    品犯行有涉，爰不予宣告沒收，附此敘明。
據上論斷，應依刑事訴訟法第299 條第1 項前段，毒品危害防制
條例第4 條第1 項、第8 條第1 項、第17條第2 項、第19條第1
項，刑法第11條、第28條、第47條第1 項、第59條、第51條第5
款，判決如主文。
本案經檢察官林士淳到庭執行職務。
中    華    民    國    100   年    12    月    29    日
                    刑事第十一庭審判長法  官  王綽光
                                      法  官  洪珮婷
                                      法  官  黃司熒
上列正本證明與原本無異。
如不服本判決，應於判決送達後10日內，向本院提出上訴書狀，
並應敘述具體理由；其未敘述上訴理由者，應於上訴期間屆滿後
20日內向本院補提理由書（均須按他造當事人之人數附繕本），
「切勿逕送上級法院」。
                                      書記官  屠衛民
中    華    民    國    100   年    12    月    29    日
附錄本案論罪科刑法條全文：
毒品危害防制條例第4 條
製造、運輸、販賣第一級毒品者，處死刑或無期徒刑；處無期徒
刑者，得併科新臺幣2000萬元以下罰金。
製造、運輸、販賣第二級毒品者，處無期徒刑或7 年以上有期徒
刑，得併科新臺幣1000萬元以下罰金。
製造、運輸、販賣第三級毒品者，處5 年以上有期徒刑，得併科
新臺幣700 萬元以下罰金。
製造、運輸、販賣第四級毒品者，處3 年以上10年以下有期徒刑
，得併科新臺幣300 萬元以下罰金。
製造、運輸、販賣專供製造或施用毒品之器具者，處1 年以上7
年以下有期徒刑，得併科新臺幣100 萬元以下罰金。
前5 項之未遂犯罰之。
毒品危害防制條例第8 條
轉讓第一級毒品者，處1 年以上7 年以下有期徒刑，得併科新臺
幣100 萬元以下罰金。
轉讓第二級毒品者，處6 月以上5 年以下有期徒刑，得併科新臺
幣70萬元以下罰金。
轉讓第三級毒品者，處3 年以下有期徒刑，得併科新臺幣30萬元
以下罰金。
轉讓第四級毒品者，處1 年以下有期徒刑，得併科新臺幣10萬元
以下罰金。
前4 項之未遂犯罰之。
轉讓毒品達一定數量者，加重其刑至二分之一，其標準由行政院
定之。
附表壹：
┌──┬───┬─────┬───┬──────────┬──────┬───────────┐
│編號│ 時間 │  地點    │購毒者│      事實經過      │交易之毒品種│       宣告刑         │
│    │      │          │      │                    │類、數量及價│                      │
│    │      │          │      │                    │金（新臺幣）│                      │
├──┼───┼─────┼───┼──────────┼──────┼───────────┤
│ 一 │99年8 │陳大誠位於│趙夏玉│趙夏玉以0000000000號│重量約0.2 至│陳大誠販賣第一級毒品，│
│    │月8 日│臺北縣中和│      │門號撥打0000000000號│0.3 公克，金│累犯，處有期徒刑柒年拾│
│    │16時31│市（現改制│      │門號與陳大誠聯絡後，│額為1000元之│月。扣案之行動電話壹支│
│    │分許通│為新北市中│      │陳大誠在左開時、地，│海洛因1 包。│（不含該行動電話內插用│
│    │聯後10│和區）景新│      │販賣右開毒品與趙夏玉│            │之門號00000000│
│    │分鐘  │街383 巷63│      │並收取現金。        │            │八九號SIM 卡）沒收，未│
│    │      │號3樓 住處│      │                    │            │扣案之販賣第一級毒品所│
│    │      │附近巷口  │      │                    │            │得新臺幣壹仟元沒收，如│
│    │      │          │      │                    │            │全部或一部不能沒收時，│
│    │      │          │      │                    │            │以其財產抵償之。      │
├──┼───┼─────┼───┼──────────┼──────┼───────────┤
│ 二 │99年8 │臺北縣中和│高嘉良│高嘉良以0000000000號│重量約0.2 至│陳大誠販賣第一級毒品，│
│    │月11日│市景新國小│      │門號撥打0000000000號│0.3 公克，金│累犯，處有期徒刑柒年拾│
│    │6 時30│附近      │      │門號與陳大誠聯絡後，│額為1000元之│月。扣案之行動電話壹支│
│    │分許通│          │      │陳大誠在左開時、地，│海洛因1 包。│（不含該行動電話內插用│
│    │聯後15│          │      │販賣右開毒品與高嘉良│            │之門號00000000│
│    │至20分│          │      │並收取右開現金。    │            │八九號SIM 卡）沒收，未│
│    │鐘    │          │      │                    │            │扣案之販賣第一級毒品所│
│    │      │          │      │                    │            │得新臺幣壹仟元沒收，如│
│    │      │          │      │                    │            │全部或一部不能沒收時，│
│    │      │          │      │                    │            │以其財產抵償之。      │
├──┼───┼─────┼───┼──────────┼──────┼───────────┤
│ 三 │99年8 │陳大誠位於│趙夏玉│趙夏玉以0000000000號│重量約0.2 至│陳大誠販賣第一級毒品，│
│    │月11日│臺北縣中和│      │門號撥打0000000000號│0.3 公克，金│累犯，處有期徒刑柒年拾│
│    │18時12│市○○街  │      │門號與陳大誠聯絡後，│額為1000元之│月。扣案之行動電話壹支│
│    │分許通│383 巷63號│      │陳大誠在左開時、地，│海洛因1 包。│（不含該行動電話內插用│
│    │聯後10│3樓 住處附│      │販賣右開毒品與趙夏玉│            │之門號00000000│
│    │分鐘  │近之巷口  │      │並收取現金。        │            │八九號SIM 卡）沒收，未│
│    │      │          │      │                    │            │扣案之販賣第一級毒品所│
│    │      │          │      │                    │            │得新臺幣壹仟元沒收，如│
│    │      │          │      │                    │            │全部或一部不能沒收時，│
│    │      │          │      │                    │            │以其財產抵償之。      │
├──┼───┼─────┼───┼──────────┼──────┼───────────┤
│ 四 │99年9 │臺北縣中和│高嘉良│高嘉良以0000000000號│重量約0.2 至│陳大誠販賣第一級毒品，│
│    │月14日│市景新國小│      │門號撥打0000000000號│0.3 公克，金│累犯，處有期徒刑柒年拾│
│    │15時59│附近      │      │門號與陳大誠聯絡後，│額為1000元之│月。扣案之行動電話壹支│
│    │分許通│          │      │陳大誠在左開時、地，│海洛因1 包。│（不含該行動電話內插用│
│    │聯後15│          │      │販賣右開毒品與高嘉良│            │之門號00000000│
│    │至20分│          │      │並收取現金。        │            │八九號SIM 卡）及現金新│
│    │鐘    │          │      │                    │            │臺幣壹仟元均沒收。    │
└──┴───┴─────┴───┴──────────┴──────┴───────────┘
附表貳：
┌──┬───┬─────┬───┬──────────┬───────────┐
│編號│ 時間 │   地點   │ 對象 │      事實經過      │     宣告刑           │
├──┼───┼─────┼───┼──────────┼───────────┤
│ 一 │99年8 │陳大誠位於│莊清松│莊清松以0000000000號│陳大誠轉讓第一級毒品，│
│    │月17日│臺北縣中和│      │門號撥打0000000000號│累犯，處有期徒刑捌月。│
│    │中午某│市○○街  │      │門號與陳大誠聯絡後，│扣案之行動電話壹支（不│
│    │時許  │383 巷63號│      │陳大誠在左開時、地，│含該行動電話內插用之門│
│    │      │3 樓住處樓│      │轉讓量微惟確切重量不│號0000000000│
│    │      │下信箱處  │      │詳之海洛因與莊清松。│號SIM 卡）沒收。      │
├──┼───┼─────┼───┼──────────┼───────────┤
│ 二 │99年8 │耕莘醫院內│莊清松│莊清松以0000000000號│陳大誠轉讓第一級毒品，│
│    │月31日│          │      │門號撥打0000000000號│累犯，處有期徒刑捌月。│
│    │8 時30│          │      │門號與陳大誠聯絡後，│扣案之行動電話壹支（不│
│    │分至9 │          │      │陳大誠在左開時、地，│含該行動電話內插用之門│
│    │時30分│          │      │轉讓量微惟確切重量不│號0000000000│
│    │許    │          │      │詳之海洛因與莊清松。│號SIM 卡）沒收。      │
└──┴───┴─────┴───┴──────────┴───────────┘
附表：
┌──┬───┬─────┬───┬──────────┬──────┬───────────┐
│編號│ 時間 │   地點   │購毒者│      事實經過      │交易之毒品種│      宣告刑          │
│    │      │          │      │                    │類、數量及價│                      │
│    │      │          │      │                    │金（新臺幣）│                      │
├──┼───┼─────┼───┼──────────┼──────┼───────────┤
│ 一 │99年7 │魏文賢位於│黃志成│黃志成以0000000000號│重量約0.45公│陳大誠共同販賣第一級毒│
│    │月9 日│臺北縣中和│（綽號│門號撥打0000000000號│克（俗稱81）│品，累犯，處有期徒刑柒│
│    │14時許│市○○路2 │「公子│門號與魏文賢聯絡後，│，金額為2500│年拾月。扣案之行動電話│
│    │      │段34巷56弄│」）  │魏文賢即撥打電話告知│元之海洛因1 │貳支（不含各該行動電話│
│    │      │4 號2 樓住│      │陳大誠，並由魏文賢在│包。        │內分別插用之門號○九八│
│    │      │處附近之便│      │左開時、地，販賣左開│            │0000000、○九二│
│    │      │利商店    │      │毒品與黃志成並收取現│            │0000000號SIM 卡│
│    │      │          │      │金。                │            │）均沒收，未扣案之販賣│
│    │      │          │      │                    │            │第一級毒品所得新臺幣貳│
│    │      │          │      │                    │            │仟伍佰元與魏文賢連帶沒│
│    │      │          │      │                    │            │收，如全部或一部不能沒│
│    │      │          │      │                    │            │收時，以其與魏文賢之財│
│    │      │          │      │                    │            │產連帶抵償之。        │
│    │      │          │      │                    │            │魏文賢共同販賣第一級毒│
│    │      │          │      │                    │            │品，累犯，處有期徒刑柒│
│    │      │          │      │                    │            │年捌月。扣案之行動電話│
│    │      │          │      │                    │            │貳支（不含各該行動電話│
│    │      │          │      │                    │            │內分別插用之門號○九八│
│    │      │          │      │                    │            │0000000、○九二│
│    │      │          │      │                    │            │0000000號SIM 卡│
│    │      │          │      │                    │            │）均沒收，未扣案之販賣│
│    │      │          │      │                    │            │第一級毒品所得新臺幣貳│
│    │      │          │      │                    │            │仟伍佰元與陳大誠連帶沒│
│    │      │          │      │                    │            │收，如全部或一部不能沒│
│    │      │          │      │                    │            │收時，以其與陳大誠之財│
│    │      │          │      │                    │            │產連帶抵償之。        │
├──┼───┼─────┼───┼──────────┼──────┼───────────┤
│ 二 │99年7 │魏文賢位於│宋長泰│宋長泰以0000000000號│重量約0.2 至│陳大誠共同販賣第一級毒│
│    │月10日│臺北縣中和│（綽號│門號撥打0000000000號│0.3 公克，金│品，累犯，處有期徒刑柒│
│    │11時13│市○○路2 │「忠哥│門號與魏文賢聯絡後，│額為1000元之│年拾月。扣案之行動電話│
│    │分許通│段34巷56弄│」）  │魏文賢即撥打電話告知│海洛因1 包。│貳支（不含各該行動電話│
│    │聯後10│4 號2 樓住│      │陳大誠，並由魏文賢在│            │內分別插用之門號○九八│
│    │分鐘  │處附近之便│      │左開時、地，販賣右開│            │0000000、○九二│
│    │      │利商店    │      │毒品與黃志成並收取現│            │0000000號SIM 卡│
│    │      │          │      │金。                │            │）均沒收，未扣案之販賣│
│    │      │          │      │                    │            │第一級毒品所得新臺幣壹│
│    │      │          │      │                    │            │仟元與魏文賢連帶沒收，│
│    │      │          │      │                    │            │如全部或一部不能沒收時│
│    │      │          │      │                    │            │，以其與魏文賢之財產連│
│    │      │          │      │                    │            │帶抵償之。            │
│    │      │          │      │                    │            │魏文賢共同販賣第一級毒│
│    │      │          │      │                    │            │品，累犯，處有期徒刑柒│
│    │      │          │      │                    │            │年捌月。扣案之行動電話│
│    │      │          │      │                    │            │貳支（不含各該行動電話│
│    │      │          │      │                    │            │內分別插用之門號○九八│
│    │      │          │      │                    │            │0000000、○九二│
│    │      │          │      │                    │            │0000000號SIM 卡│
│    │      │          │      │                    │            │）均沒收，未扣案之販賣│
│    │      │          │      │                    │            │第一級毒品所得新臺幣壹│
│    │      │          │      │                    │            │仟元與陳大誠連帶沒收，│
│    │      │          │      │                    │            │如全部或一部不能沒收時│
│    │      │          │      │                    │            │，以其與陳大誠之財產連│
│    │      │          │      │                    │            │帶抵償之。            │
├──┼───┼─────┼───┼──────────┼──────┼───────────┤
│ 三 │99年7 │魏文賢位於│黃志成│黃志成以00-00000000 │重量約0.2 至│陳大誠共同販賣第一級毒│
│    │月10日│臺北縣中和│      │號門號撥打0000000000│0.3 公克，金│品，累犯，處有期徒刑柒│
│    │19時15│市○○路2 │      │號門號與魏文賢聯絡後│額為1000元之│年拾月。扣案之行動電話│
│    │分許  │段34巷56弄│      │，由魏文賢在左開時、│海洛因1 包。│貳支（不含各該行動電話│
│    │      │4 號2 樓住│      │地，販賣右開毒品與黃│            │內分別插用之門號○九八│
│    │      │處附近之便│      │志成並收取現金。    │            │0000000、○九二│
│    │      │利商店    │      │                    │            │0000000號SIM 卡│
│    │      │          │      │                    │            │）均沒收，未扣案之販賣│
│    │      │          │      │                    │            │第一級毒品所得新臺幣壹│
│    │      │          │      │                    │            │仟元與魏文賢連帶沒收，│
│    │      │          │      │                    │            │如全部或一部不能沒收時│
│    │      │          │      │                    │            │，以其與魏文賢之財產連│
│    │      │          │      │                    │            │帶抵償之。            │
│    │      │          │      │                    │            │魏文賢共同販賣第一級毒│
│    │      │          │      │                    │            │品，累犯，處有期徒刑柒│
│    │      │          │      │                    │            │年捌月。扣案之行動電話│
│    │      │          │      │                    │            │貳支（不含各該行動電話│
│    │      │          │      │                    │            │內分別插用之門號○九八│
│    │      │          │      │                    │            │0000000、○九二│
│    │      │          │      │                    │            │0000000號SIM 卡│
│    │      │          │      │                    │            │）均沒收，未扣案之販賣│
│    │      │          │      │                    │            │第一級毒品所得新臺幣壹│
│    │      │          │      │                    │            │仟元與陳大誠連帶沒收，│
│    │      │          │      │                    │            │如全部或一部不能沒收時│
│    │      │          │      │                    │            │，以其與陳大誠之財產連│
│    │      │          │      │                    │            │帶抵償之。            │
├──┼───┼─────┼───┼──────────┼──────┼───────────┤
│ 四 │99年7 │魏文賢位於│黃志成│黃志成以0000000000號│重量約0.2 至│陳大誠共同販賣第一級毒│
│    │月12日│臺北縣中和│      │門號撥打0000000000號│0.3 公克，金│品，累犯，處有期徒刑柒│
│    │10時32│市○○路2 │      │門號與魏文賢聯絡後，│額為1000元之│年拾月。扣案之行動電話│
│    │分許  │段34巷56弄│      │由魏文賢在左開時、地│海洛因1 包。│貳支（不含各該行動電話│
│    │      │4 號2 樓住│      │，販賣右開毒品與黃志│            │內分別插用之門號○九八│
│    │      │處附近之便│      │成並收取現金。      │            │0000000、○九二│
│    │      │利商店    │      │                    │            │0000000號SIM 卡│
│    │      │          │      │                    │            │）均沒收，未扣案之販賣│
│    │      │          │      │                    │            │第一級毒品所得新臺幣壹│
│    │      │          │      │                    │            │仟元與魏文賢連帶沒收，│
│    │      │          │      │                    │            │如全部或一部不能沒收時│
│    │      │          │      │                    │            │，以其與魏文賢之財產連│
│    │      │          │      │                    │            │帶抵償之。            │
│    │      │          │      │                    │            │魏文賢共同販賣第一級毒│
│    │      │          │      │                    │            │品，累犯，處有期徒刑柒│
│    │      │          │      │                    │            │年捌月。扣案之行動電話│
│    │      │          │      │                    │            │貳支（不含各該行動電話│
│    │      │          │      │                    │            │內分別插用之門號○九八│
│    │      │          │      │                    │            │0000000、○九二│
│    │      │          │      │                    │            │0000000號SIM 卡│
│    │      │          │      │                    │            │）均沒收，未扣案之販賣│
│    │      │          │      │                    │            │第一級毒品所得新臺幣壹│
│    │      │          │      │                    │            │仟元與陳大誠連帶沒收，│
│    │      │          │      │                    │            │如全部或一部不能沒收時│
│    │      │          │      │                    │            │，以其與陳大誠之財產連│
│    │      │          │      │                    │            │帶抵償之。            │
├──┼───┼─────┼───┼──────────┼──────┼───────────┤
│ 五 │99年7 │魏文賢位於│黃志成│黃志成以0000000000號│重量約0.2 至│陳大誠共同販賣第一級毒│
│    │月22日│臺北縣中和│      │門號撥打0000000000號│0.3 公克，金│品，累犯，處有期徒刑柒│
│    │18時2 │市○○路2 │      │門號與魏文賢聯絡後，│額為1000元之│年拾月。扣案之行動電話│
│    │分許聯│段34巷56弄│      │魏文賢即撥打電話告知│海洛因1 包。│貳支（不含各該行動電話│
│    │後20分│4 號2 樓住│      │陳大誠，並由魏文賢在│            │內分別插用之門號○九八│
│    │鐘    │處附近之便│      │左開時、地，販賣右開│            │0000000、○九二│
│    │      │利商店    │      │毒品與黃志成並收取現│            │0000000號SIM 卡│
│    │      │          │      │金。                │            │）均沒收，未扣案之販賣│
│    │      │          │      │                    │            │第一級毒品所得新臺幣壹│
│    │      │          │      │                    │            │仟元與魏文賢連帶沒收，│
│    │      │          │      │                    │            │如全部或一部不能沒收時│
│    │      │          │      │                    │            │，以其與魏文賢之財產連│
│    │      │          │      │                    │            │帶抵償之。            │
│    │      │          │      │                    │            │魏文賢共同販賣第一級毒│
│    │      │          │      │                    │            │品，累犯，處有期徒刑柒│
│    │      │          │      │                    │            │年捌月。扣案之行動電話│
│    │      │          │      │                    │            │貳支（不含各該行動電話│
│    │      │          │      │                    │            │內分別插用之門號○九八│
│    │      │          │      │                    │            │0000000、○九二│
│    │      │          │      │                    │            │0000000號SIM 卡│
│    │      │          │      │                    │            │）均沒收，未扣案之販賣│
│    │      │          │      │                    │            │第一級毒品所得新臺幣壹│
│    │      │          │      │                    │            │仟元與陳大誠連帶沒收，│
│    │      │          │      │                    │            │如全部或一部不能沒收時│
│    │      │          │      │                    │            │，以其與陳大誠之財產連│
│    │      │          │      │                    │            │帶抵償之。            │
└──┴───┴─────┴───┴──────────┴──────┴───────────┘